# 请教陈版：房地产公司以其存货（自建并销售）出资设立新公司

提问人：jason16523907 时间：2019-12-06 06:30:27
背景：A 是房地产公司，以其开发的房地产实物出资成立 B 公司（A 对 B是 100% 控制）。想问一下由于 A 本身就是地产公司，其实物出资的自建房产也是属于 A 公司正常销售存货的一部分。这种情况下，该实物出资交易是否具有商业实质，同时 A 公司的会计处理应该怎样做？
我理解 A以实物（作为存货核算的房屋）出资属于 A日常交易的存货，因此虽然 A 可以100% 控制 B，但该交易仍属于具有商业实质的情况。A 公司应当在其个别报表确认收入并结转成本。这种理解对吗？
另外，想问一下分录应该怎么做。
非常感谢！
Jason

回答人：chenyiwei
以开发产品出资设立全资子公司，并未转移其所有权上的主要风险和报酬，以及改变其控制权，故不具有商业实质，应以该开发产品的账面价值转为对新子公司的长期股权投资成本。

提问人：jason16523907 时间：2019-12-07 11:32:00
多谢陈版。多问一句，出资方以账面价值确认长投成本时，贷方科目为收入及 VAT，同时结转A 的成本和存货。理解对吗？

回答人：chenyiwei
不确认收入和成本，直接按原账面价值转为长投成本。视同销售的 VAT 也计入长投成本。